臺灣新北地方法院板橋簡易庭民事裁定
110年度板簡字第2823號
原      告  吳冠毅  
訴訟代理人  李茂禎律師
            劉庭瑋  
被      告  陳文廷  
訴訟代理人  鄭翔致律師
上列當事人間請求調整租金事件，原告所為訴之追加變更部分，
本院裁定如下：
    主  文
原告追加變更之訴駁回。
追加變更之訴訴訟費用由原告負擔。
    理  由
一、按「訴狀送達後，原告不得將原訴變更或追加他訴，但有下
    列各款情形之一者，不在此限：一、被告同意者。二、請求
    之基礎事實同一者。三、擴張或減縮應受判決事項之聲明者
    　　。四、因情事變更而以他項聲明代最初之聲明者。五、
    該訴訟標的對於數人必須合一確定時，追加其原非當事人之
    人為當事人者。六、訴訟進行中，於某法律關係之成立與否
    有爭執，而其裁判應以該法律關係為據，並求對於被告確定
    其法律關係之判決者。七、不甚礙被告之防禦及訴訟之終結
    者」，民事訴訟法第255條第1項定有明文。又按訴有無追加
    或變更及其變更追加應否准許，法院應依職權調查之，如認
    追加或變更應准許者，即應就追加之訴與原有之訴，或變更
    之訴訟為裁判；如認不應准許者，即應以裁定駁回之，仍就
    原有之訴為裁判（最高法院92年台抗字第184號裁定意旨參
    照）。　
二、本件據原告訴狀所載，係提起調降租金之訴，聲明求為判決
    坐落新北市○○區○○街00號1、2樓房屋租金110年5月、6月、7
    月、8月等四個月之租金，由每個月新台幣33萬5000元減為
    每個月16萬5000元。另自110年9月起至契約終了之租金，由
    每個月新台幣33萬5000元減為每個月25萬元。嗣於訴狀繕本
    送達被告後，未經被告同意，為訴之追加，求為判決①坐落
    新北市○○區○○街00號1、2樓房屋租金110年5月、6月、7月、
    8月等四個月之租金，由每個月新台幣33萬5000元減為每個
    月16萬5000元。另自110年9月起至契約終了之租金，由每個
    月新台幣33萬5000元減為每個月25萬元。②如前項無理由，
    被告應返還原告新台幣216萬元，並自110年9月起至契約終
    了之租金，減為每月新台幣15萬5000元。嗣再變更聲明為①
    兩造間於109年3月25日簽訂約定109年4月1日至
　　119年3月31日止，每月租金新臺幣32萬元，每年調漲租金
　　1萬3000元之新北市○○區○○街00號1、2樓房屋租賃契約，自1
    10年5月1日起至119年3月31日止，每月租金確認為
　　16萬6500元。②被告應給付原告新台幣216萬元，及自原告民
    事準備（一）暨聲請狀繕本送達翌日起至清償日止，按年利
    率百分之五計算之利息。惟原告所為追加變更之訴，顯已造
    成訴訟終結延滯且有礙被告之防禦，且並無民事訴訟法第25
    5條第1項但書其他各款所定情形，是原告所為上開訴之追加
    變更部分，核與提起追加變更之訴之要件不合，原告追加變
    更之訴為不合法，應予駁回。
三、依民事訴訟法第249條第1項第6款、第95條、第78條，裁定 
     如主文。
中　　華　　民　　國　　111 　年　　8 　　月　 17 　　日
                  臺灣新北地方法院板橋簡易庭
                      法　官　李崇豪
以上正本係照原本作成。
如不服本裁定，應於送達後10日內，向本院提出抗告狀並表明抗
告理由，如於本裁定宣示後送達前提起抗告者，應於裁定送達後
10日內補提抗告理由書（須附繕本）。
                      書記官　葉子榕
中　　華　　民　　國　　111 　年　　8 　　月　 17 　　日